【裁判字號】    97,審重訴,247
【裁判日期】    971124
【裁判案由】    清償借款
【裁判全文】
臺灣臺北地方法院民事判決           97年度審重訴字第247號
原      告  臺灣中小企業銀行股份有限公司
法定代理人  戊○○
訴訟代理人  甲○○
被      告  椿晨鑄造有限公司
兼法定代理  曾琮
人
被      告  乙○○
            丁○○
            丙○○
上  三  人
訴訟代理人  曾琮
上列當事人間請求清償借款事件，本院於民國97年11月17日言詞
辯論終結，判決如下：
    主  文
被告椿晨鑄造有限公司、曾琮  、丙○○、乙○○應連帶給付原
告新臺幣捌拾捌萬玖仟陸佰陸拾陸元，及自民國九十七年五月二
十一日起至清償日止，按年息百分之百分之六點五計算之利息，
暨自民國九十七年六月二十一日起至清償日止，逾期在六個月以
內部分，按上開利率百分之十，逾期超過六個月部分，按上開利
率百分之二十計算之違約金。
被告椿晨鑄造有限公司、曾琮□、丙○○、乙○○應連帶給付原
告新臺幣貳佰柒拾萬元，及自民國九十七年五月十五起至清償日
止，按年息百分之百分之四點四四計算之利息，暨自民國九十七
年六月十五日起至清償日止，逾期在六個月以內部分，按上開利
率百分之十，逾期超過六個月部分，按上開利率百分之二十計算
之違約金。
被告椿晨鑄造有限公司、曾琮□、丁○○、丙○○、乙○○應連
帶給付原告新臺幣壹佰拾伍萬陸仟肆佰肆拾壹元，及自民國九
十七年四月十一日起至清償日止，按年息百分之百分之四點○一
計算之利息，暨自民國九十七年五月十一日起至清償日止，逾期
在六個月以內部分，按上開利率百分之十，逾期超過六個月部分
，按上開利率百分之二十計算之違約金。
被告椿晨鑄造有限公司、曾琮□、丁○○、丙○○、乙○○應連
帶給付原告新臺幣柒拾萬伍仟伍佰零元，及自民國九十七年五
月十一日起至清償日止，按年息百分之百分之五點二一計算之利
息，暨自民國九十七年六月十一日起至清償日止，逾期在六個月
以內部分，按上開利率百分之十，逾期超過六個月部分，按上開
利率百分之二十計算之違約金。
被告曾琮□、丁○○、丙○○、乙○○應連帶給付原告新臺幣捌
佰拾肆萬零佰捌拾玖元，及自如附表二所示之利息、違約金
。
訴訟費用新臺幣拾萬伍仟貳佰元由被告曾琮□、丁○○、丙○○、乙○○連帶負擔百分之六十，被告椿晨鑄造有限公司、曾琮
□、丁○○、丙○○、乙○○連帶負擔百分之十五，餘由被告椿
晨鑄造有限公司、曾琮□、丙○○、乙○○連帶負擔。
本判決於原告以新臺幣肆佰陸拾柒萬元供擔保後，得假執行。
    事實及理由
甲、程序方面：按當事人得以合意定第一審管轄法院。但以關於
    由一定法律關係而生之訴訟為限。前項合意，應以文書證之
    ，民事訴訟法第24條定有明文。本件依兩造所定授信約定書
    第13條、連帶保證書第7 條、借據第6 條第7 款及貸款契約
    書第15條，合意以本院為管轄第一審法院，故本院就本件清
    償借款之訴自有管轄權。
乙、實體方面
  一、原告起訴主張：
    (一)被告椿晨鑄造有限公司（下稱椿晨公司）於民國95年3 月
      17日邀同被告丙○○、曾琮□、乙○○為連帶保證人向原
      告借款新臺幣（下同）3,000,000 元，約定借款期間自95
      年3 月20日起至98年3 月20日止，利息按原告基準利率加
      碼年息2.27% 機動計算（現為6.5%），自實際撥款日起，
      依年金法按月攤還本息，倘逾期償還本息，即喪失期限利
      益，其債務視為全部到期，按借款總餘額，逾期在6 個月
      以內部分，按上開約定利率10% ，逾期超過6 個月部分，
      按上開約定利率20% 加付違約金。詎被告椿晨公司僅攤還
      本息至97年5 月20日即未再清償，依約其債務已視為全部
      到期，尚有889,666 元及按上開約定利率計算之利息、違
      約金迄未清償。
    (二)被告椿晨公司復於96年2 月14日邀同被告丙○○、曾琮□
      、乙○○為連帶保證人向原告借款3,600,000 元，約定借
      款期間自96年2 月14日起至101 年2 月14日止，利息按原
      告二年期定儲機動利率加碼1.705%機動計算（現為4.44%
      ），自實際撥款日起，本金按月平均攤還，利息按月計付
      ，倘逾期償還本息，即喪失期限利益，其債務視為全部到
      期，按借款總餘額，逾期在6 個月以內部分，按上開約定
      利率10% ，逾期超過6 個月部分，按上開約定利率20% 加
      付違約金。詎被告椿晨公司僅繳款至97年5 月14日即未再
      清償，依約其債務已視為全部到期，尚有2,700,000 元及
      按上開約定利率計算之利息、違約金迄未清償。
    (三)被告椿晨公司復於96年8 月10日邀同被告曾琮□、丙○○
      、丁○○、乙○○與原告簽訂授信約定書，約定就被告樁
      晨公司對原告所負之票據、借款、借款、保證等債務及其
      他債務，並包括其利息、遲延利息、違約金、損害賠償及
      其他有關費用，願與被告椿晨公司負擔連帶清償責任。嗣
      被告椿晨公司於同年月日邀同曾琮□、丁○○、丙○○、
      乙○○為連帶保證人向原告借款1,570,000 元，約定借款
      期間自96年8 月10日起至101 年8 月10日止，利息按原告
      二年期定期儲蓄機動利率加碼年息1.275%機動計算（現為
      4.01%） ，自實際撥款日起，本金按月平均攤還，利息按
      月計付，倘逾期償還本息，即喪失期限利益，其債務視為
      全部到期，按借款總餘額，逾期在6 個月以內部分，按上
      開約定利率10% ，逾期超過6 個月部分，按上開約定利率
      20% 加付違約金。詎被告椿晨公司僅繳款至97年4 月10日
      即未再清償，依約其債務已視為全部到期，尚有1,356,44
      1 元及按上開約定利率計算之利息、違約金迄未清償。
    (四)嗣被告椿晨公司於96年8 月10日邀同曾琮□、丁○○、丙○○、乙○○為連帶保證人向原告借款830,000 元，約定
      借款期間自96年8 月10日起至101 年8 月10日止，利息按
      原告二年期定期儲蓄機動利率加碼年息2.475%機動計算（
      現為5.21%） ，自實際撥款日起，本金按月平均攤還，利
      息按月計付，倘逾期償還本息，即喪失期限利益，其債務
      視為全部到期，按借款總餘額，逾期在6 個月以內部分，
      按上開約定利率10% ，逾期超過6 個月部分，按上開約定
      利率20% 加付違約金。詎被告椿晨公司僅繳款至97年5 月
      10日即未再清償，依約其債務已視為全部到期，尚有705,
      503 元及按上開約定利率計算之利息、違約金迄未清償。
    (五)嗣被告曾琮□於96年8 月10日邀同丁○○、丙○○、乙○○為連帶保證人與原告簽訂房屋貸款契約，向原告貸款8,
      530,000 元，約定借款期間自96年8 月10日起至116 年8
      月10日止，利息第一年按原告二年期定儲利率指數加碼年
      息0.1%機動計算，第二年按原告二年期定儲利率指數加碼
      0.28% 機動計算，自第三年起改按原告二年期定儲利率指
      數加碼0.88% 機動計算（現為3.53%） ，自實際撥款日起
      ，依年金法按月攤還本息，倘逾期償還本息，即喪失期限
      利益，其債務視為全部到期，按借款總餘額，逾期在6 個
      月以內部分，按上開約定利率10% ，逾期超過6 個月部分
      ，按上開約定利率20% 加付違約金。詎被告曾琮□僅繳款
      至97年3 月10日即未再清償，依約其債務已視為全部到期
      ，尚有8,340,389 元及按上開約定利率計算之利息、違約
      金迄未清償。
    (六)被告上開借款原告屢經催告仍拒絕履行其債務，依約均已
      視為全部到期。為此依消費借貸契約及連帶保證之法律關
      係提起本訴，請求被告負擔連帶清償責任，爰聲明如主文
      第一項、第二項、第三項、第四項、第五項所示之本金、
      利息、違約金，並願供擔保請准宣告假執行等語。
  二、被告方面：對原告請求金額不爭執，惟願與原告協商還款
      方式。
  三、經查，原告主張上開事實，業據其提出與所述相符之借據
      、授信約定書、連帶保證書、房屋貸款契約、二年期定儲
      利率指數歷史資料表、二年期定儲機動利率歷史資料表、
      基準利率歷史資料表、連線作業查詢單等件為證，且為被
      告所不爭，堪信為真。被告雖到庭陳稱願與原告協商還款
      方式，惟未據原告同意，自難准許。從而原告依消費借貸
      契約及連帶保證之法律關係提起本訴，請求被告連帶給付
      如主文第一項、第二項、第三項、第四項、第五項所示之
      金額、利息、違約金，為有理由，應予准許。
  四、原告陳明願供擔保以代釋明聲請宣告假執行，核無不合，
      ，爰酌定相當擔保金額准許之。
  五、訴訟費用負擔之依據：民事訴訟法第85條第2項。
中    華    民    國    97    年    11    月    24    日
                  民事第六庭    法  官  張松鈞
以上正本係照原本作成。
如對本判決上訴，須於判決送達後20日內向本院提出上訴狀。
中    華    民    國    97    年    11    月    24    日
                                書記官  賴敏慧


司法院資訊處製作；財團法人民間司法改革基金會備份。
